【裁判字號】    92,訴,950
【裁判日期】    920619
【裁判案由】    毒品危害防制條例
【裁判全文】
臺灣高雄地方法院刑事判決                          九十二年度訴字第九五號
    公  訴  人  臺灣高雄地方法院檢察署檢察官
    被      告  甲○○
    指定辯護人  本院公設辯護人  乙○○
右列被告因違反毒品危害防制條例案件，經檢察官提起公訴（九十一年度偵字第二七
六三○號），本院判決如左：
    主  文
甲○○共同運輸第二級毒品，處有期徒刑柒年貳月，褫奪公權參年。第二級毒品ＭＤ
ＭＡ共玖佰捌拾顆均沒收銷燬。又持有第二級毒品，處有期徒刑參月。第二級毒品安
非他命壹包（驗後毛重零點陸公克）沒收銷燬。應執行有期徒刑柒年肆月，褫奪公權
參年。第二級毒品ＭＤＭＡ共玖佰捌拾顆及第二級毒品安非他命壹包（驗後毛重零點
陸公克）均沒收銷燬。
    事  實
一、甲○○明知ＭＤＭＡ（俗稱搖頭丸）、安非他命均屬毒品危害防制條例第二條第
    二項所管制之第二級毒品，依法不得製造、運輸、販賣或持有，竟受真實姓名年
    籍均不詳綽號「大裕」之成年男子之指示，並與之共同基於運輸第二級毒品ＭＤ
    ＭＡ之犯意聯絡，由甲○○前往台北市○○○路六條通附近，向一名真實姓名不
    詳綽號「阿峰」之成年男子取得第二級毒品ＭＤＭＡ共九百八十顆後，於民國九
    十一年十二月二十七日中午某時許，以搭乘阿羅哈客運車攜帶毒品之方式自台北
    運輸上開第二級毒品ＭＤＭＡ南下高雄，於當日晚間七時許抵達高雄下車後，即
    前往高雄市○○○路與自立路口之「金礦咖啡館」內，準備交付予該綽號「大裕
    」之人。旋因高雄市憲兵隊早已接獲線報，於同日晚間七時許，持搜索票至前開
    「金礦咖啡館」內當場查獲甲○○，該綽號「大裕」之成年男子則趁隙逃逸，並
    在甲○○身上起出而查扣第二級毒品ＭＤＭＡ共九百八十顆；隨即經憲兵隊以現
    行犯逮捕甲○○後，復持搜索票前往甲○○位於高雄市三民區○○○路一九二號
    十樓之七住處，查獲甲○○於不詳時間持有之安非他命一包（驗後毛重○點六公
    克）等物。
二、案經高雄市憲兵隊移送臺灣高雄地方法院檢察署檢察官偵查起訴。
    理  由
一、訊據被告甲○○矢口否認右揭運輸第二級毒品ＭＤＭＡ九百八十顆及持有第二級
    毒品安非他命之犯行，辯稱：上開ＭＤＭＡ九百八十顆，係伊為了供自己施用，
    於九十一年十二月初在台北六條通附近以新台幣（下同）十五萬元之代價向一名
    綽號「阿峰」之人購得，因貪便宜所以才買那麼多，後來因綽號「大裕」之男子
    買不到ＭＤＭＡ，而知道伊有購買ＭＤＭＡ後，本來要以十六萬元價格向伊購買
    ＭＤＭＡ，因伊沒有賣給他，之後伊回高雄時，因該綽號「大裕」之人叫伊購得
    之ＭＤＭＡ先寄放在他那裡，並約在金礦咖啡館見面，伊才順便拿ＭＤＭＡ給他
    ，並非係替綽號「大裕」之男子運輸毒品；又伊於被查獲時才知道其高雄之租住
    處放有安非他命，因伊有半個月沒有住在高雄，且綽號「太子」之友人等，有時
    會至伊上開住處居住，是否為該綽號「太子」之人所有伊不確定，但查獲之安非
    他命並非伊所有云云。經查：
（一）右揭運輸第二級毒品ＭＤＭＡ之事實，已據被告於警詢時供承：查獲之毒品Ｍ
      ＤＭＡ（俗稱搖頭丸）數量共九百八十顆，價格為十六萬元，是伊幫台北縣三
      重市一名綽號「阿峰」之朋友帶下來的，要交給一個綽號「大裕」之男子等語
      明確，其嗣於檢察官偵查中及經檢察官聲請羈押而於本院訊問時，仍坦白供稱
      ：扣案之毒品ＭＤＭＡ均不是伊所有，是一位綽號「大裕」之男子，叫伊幫他
      跟一位朋友叫「阿峰」之人從台北帶到高雄，因「大裕」有事先回高雄，所以
      叫伊幫他拿毒品ＭＤＭＡ至高雄給他，而因為伊當時剛好人在台北，且想說是
      朋友就幫他帶，當天我們約在金礦咖啡館，伊搭乘阿羅哈客運從台北至高雄下
      車後，就直接坐計程車去咖啡館，當伊進去看到「大裕」正和他講話時，就被
      查獲等情甚詳（見偵查卷第十一頁反面、二十頁反面、本院九十一年度聲羈字
      第九六三號刑事卷第四頁），且於查獲當日高雄市憲兵隊自被告身上所起出疑
      似毒品ＭＤＭＡ一包共九百八十顆，經以氣體色層質譜分析法檢驗後，確均係
      第二級毒品ＭＤＭＡ無疑，有高雄醫學大學附設中和紀念醫院檢驗報告一紙在
      卷可稽，參以被告復於本院聲請羈押訊問時供承其於前揭警訊及偵訊時之供述
      屬實，並無刑求脅迫之情事明確在卷，足認被告自白運輸第二級毒品ＭＤＭＡ
      之犯行核與事實相符，應堪採憑。
（二）雖被告嗣後翻異前揭自白供述，而否認有幫綽號「大裕」之人運送第二級毒品
      ＭＤＭＡ之情事，並以前揭情詞置辯云云，惟查扣之第二級毒品ＭＤＭＡ共九
      百八十顆，數量龐大，被告苟係供己施用而購買毒品，衡情應無一次大量購買
      近一千顆ＭＤＭＡ毒品後即從台北全部攜至高雄而甘冒被查緝之風險，且上開
      ＭＤＭＡ毒品被告辯稱係以十五萬元一次購得，價值匪淺，然被告於本件查獲
      前已失業二年半之時間，業經其供明在卷，被告復無法明確提出其購得上開毒
      品之資金來源，是以被告辯稱上開毒品係自己購買且供己施用，已與常情相違
      ，又被告並不知該綽號「大裕」之人之真實姓名及年籍資料，亦無法與之聯絡
      ，業據其供承在卷，則被告焉有將自己購得所費不貲之毒品寄放在「大裕」那
      裡之可能，再者，被告苟確係供己施用而購買毒品，衡情應知持有而供己施用
      之情節非重，豈有謊稱係為他人運輸毒品之較嚴重情節之可能，是故，被告前
      揭所辯云云，顯難採信。況且運輸毒品罪之成立，並不限於運送他人所有或持
      有之毒品為要件，即不以為他人輸送為必要，即為自己輸送者亦包括在內（最
      高法院八十二年度台覆字第一二七號判例參照）。是縱使被告購買毒品ＭＤＭ
      Ａ之用意如係供自己施用，然其自承係要將上開高達九百八十顆之毒品寄放予
      該綽號「大裕」之人，則被告由北至南之攜運行為，顯有運輸之犯意甚明，亦
      已該當運輸ＭＤＭＡ毒品罪之構成要件，至為明確。
（三）又自被告位於高雄市三民區○○○路一九二號十樓之七住處查獲之疑似毒品安
      非他命一包，經檢驗後確係第二級毒品安非他命（驗前毛重○點七公克、驗後
      毛重○點六公克）無訛，有前開高雄醫學大學附設中和紀念醫院檢驗報告附卷
      可參，被告雖辯稱：在伊住處查獲之毒品安非他命非伊所持有，伊綽號「太子
      」之友人等有時會至伊住處居住，安非他命有可能係該綽號「太子」之友人等
      所有云云，惟被告既無法提供其友人綽號「太子」等人之真實姓名及年籍資料
      以供本院調查，是否確有被告所指綽號「太子」等友人，已有可疑，又安非他
      命係政府嚴厲查緝之毒品且非法交易之價值非低，縱被告所指之上開綽號「太
      子」等友人確有其人，其等豈有未告知被告而任意將上開安非他命留置在被告
      住處之理，參以前揭住處既係由被告於查獲前一個月所承租，且僅由被告一人
      居住等情，業據被告供述明確在卷，上開安非他命既係在被告私人之租住處所
      查獲，而置放在被告私人單獨居住之房屋內之物品，依吾人日常生活經驗之認
      知，當係其管領持有之物，由此足認上開安非他命應係在被告之持有中無訛。
（四）綜上所述，被告前揭所辯各節，要係事後避就之詞，不足採信，本件事證明確
      ，被告運輸ＭＤＭＡ及持有安非他命之犯行，均堪認定。
二、按運輸毒品行為係指一切轉運或輸送毒品之情形而言，不論係自國外輸入或國內
    各地間之輸送，凡將毒品由甲地運輸至乙地，均屬之，且一旦起運，運輸行為即
    屬既遂，即使中途被截獲亦然（最高法院九十年度臺上字第一二○號刑事判決參
    照）。查ＭＤＭＡ、安非他命均屬毒品危害防制條例第二條第二項第二款之第二
    級毒品，是被告甲○○自台北以搭乘客運車之方式將第二級毒品ＭＤＭＡ九百八
    十顆攜運至高雄之行為及持有第二級毒品安非他命之所為，分別係犯毒品危害防
    制條例第四條第二項之運輸第二級毒品罪及同條例第十一條第二項之持有第二級
    毒品罪。公訴意旨於所犯法條欄認被告運輸第二級毒品ＭＤＭＡ所為係犯毒品危
    害防制條例第四條第三項之罪嫌云云，顯係誤載法條，應予更正。被告與該綽號
    「大裕」之不詳姓名成年男子間，有運輸第二級毒品ＭＤＭＡ之犯意聯絡，而推
    由被告實施運輸行為，應論以共同正犯。又被告持有第二級毒品ＭＤＭＡ後進而
    運輸，其持有之低度行為應為運輸之高度行為所吸收，不另論罪。再被告所犯上
    開二罪，犯意各別，行為互異，觸犯構成要件不同之罪名，應予分論併罰。爰審
    酌第二級毒品ＭＤＭＡ足以使施用者導致精神障礙、性格異常，危害社會治安至
    深且鉅，被告明知上情，仍為他人非法運輸，助長毒品之泛濫，且數量高達九百
    八十顆，若流入市面，將嚴重戕害國人之身心健康，犯罪情節非輕，且被告犯後
    亦未能坦供犯行，惟念及被告並無犯罪前科紀錄（參卷附臺灣高等法院被告全國
    前案紀錄表）等一切情狀，量處如主文所示之刑，並依被告犯罪之性質，本院認
    有褫奪公權之必要，爰併予諭知褫奪公權三年，以資懲儆。至扣案之第二級毒品
    ＭＤＭＡ九百八十顆，及安非他命一包（驗前毛重○點七公克、驗後毛重○點六
    公克），應依毒品危害防制條例第十八條第一項前段之規定，予以宣告沒收銷燬
    ；另查扣之手機一支及筆記簿一本，均係被告所有供作一般記事聯絡所用，業經
    被告供明在卷，並查無證據證明係供犯本件運輸毒品所用之物，爰不併予宣告沒
    收，附此敘明。
據上論斷，應依刑事訴訟法第二百九十九條第一項前段、毒品危害防制條例第四條第
二項、第十一條第二項、第十八條第一項前段、刑法第十一條前段、第二十八條、第
三十七條第二項，判決如主文。
本案經檢察官林美靜到庭執行職務。
中      華      民      國      九十二      年      六    月    十九    日
                                  臺灣高雄地方法院刑事第二庭
                                      審判長法  官   莊崑山
                                            法  官   柯彩燕
                                            法  官   吳俊龍
右正本證明與原本無異。
如不服本判決，應於判決送達後十日內，向本院提出上訴狀。
                                            書記官   許麗珠
中      華      民      國      九十二      年      六    月     二十三 日
附錄本判決論罪科刑法條：
毒品危害防制條例第四條第二項
製造、運輸、販賣第二級毒品者，處無期徒刑或七年以上有期徒刑，得併科新台幣七
百萬元以下罰金。
毒品危害防制條例第十一條第二項
持有第二級毒品者，處二年以下有期徒刑、拘役或新台幣三萬元以下罰金。


司法院資訊處製作；財團法人民間司法改革基金會備份。
